臺灣高雄地方法院刑事判決　　　　　　　100年度易字第111號
公　訴　人　臺灣高雄地方法院檢察署檢察官
被　　　告　馬振明
上列被告因違反毒品危害防制條例案件，經檢察官提起公訴（99
年度毒偵字第6687號），嗣因被告就被訴犯罪事實為有罪之陳述
，並聽取當事人之意見後，本院裁定改由受命法官獨任進行簡式
審判程序並判決如下：
    主  文
馬振明施用第二級毒品，處有期徒刑伍月，如易科罰金，以新臺
幣壹仟元折算壹日。
    事  實  及  理 由
一、依刑事訴訟法第310 條之2 之規定，簡式審判程序有罪判決
    書之製作，準用同法第454 條規定。依刑事訴訟法第454 條
    第2 項規定，如認定犯罪事實及證據，與起訴書記載相同者
    ，得引用之。
二、本件犯罪事實及證據，除應更正或補充如下外，均引用檢察
    官起訴書之記載：
（一）犯罪事實有關「扣得第二級毒品安非他命1 包（毛重0.58
      公克）、新臺幣1 萬3000元、安非他命殘渣袋1 個、夾鏈
      袋1 包（內有71小包）、電子磅秤2 台、安非他命吸食器
      2 支、吸管3 支等物（涉嫌販賣毒品部分另案偵辦，扣案
      物附於該另案中）」之記載，均予刪除。
 (二)論罪科刑：
   查甲基安非他命，係屬毒品危害防制條例第2 條第2 項第2
     款所規定之第二級毒品，核被告所為，係犯毒品危害防制
     條例第10條第2 項之施用第二級毒品罪。
   吸收犯：被告因施用第二級毒品甲基安非他命而持有甲基
     安非他命，並進而施用，其持有之低度行為均為施用之高
     度行為吸收，不另論罪。
   至於(1)公訴檢察官以被告為警查獲後採集之尿液，經送驗
     呈現可待因陽性反應（即可待因濃度3882，嗎啡濃度151
     ，見99毒偵6687號卷第43頁）而主張應依濫用藥物尿液檢
     驗作業準則第20條「司法案件之濫用藥物尿液，必要時得
     採用最低可定量濃度為閾值，不受第15條、第18條規定限
     制」之規定，認為本件被告係同時施用第一、二級毒品之
     犯行；(2)惟被告尿液經檢驗結果，業經檢察官於起訴書敘
     明因嗎啡反應呈陰性，並依據法務部調查局90年8 月2日
      (90) 陸( 一) 字第9004616 號函之說明二：「... 根據
     美國臨床化學協會出版之文獻資料，每毫升尿液中總可待
     因含量大於300ng ，且嗎啡與可待因含量比小於2 比1 時
     ，研判係服用可待因所致」等詞，認為實難僅因被告尿液
     呈可待因陽性反應即推認被告有施用第一級毒品海洛因之
     事實；(3)且依行政院衛生署管制藥品管理局96年1 月29 日
     管檢字第0960000836號函示意旨稱「依據Clarke's
     Isolationand Identification of Drugs第3 版記載，使
     用第一級毒品海洛因可代謝成嗎啡，且海洛因常見含有少
     量6 —乙醯可待因雜質成分，該成分可代謝成可待因及嗎
     啡。故施用海洛因後，尿液中可能同時檢出嗎啡及可待因
     成分。另一文獻Disposition of Toxic Drugs and Chemic
     -als in Man 一書第5 版之敘述：服用可待因後，因為可
     待因可代謝成嗎啡，尿液中可待因與嗎啡之比值（嗎啡為
     分母）在24小時內多大於1 ，在24小時至30小時之間常低
     於1 ，30小時候可能僅檢測到嗎啡成分。」等詞，以被告
     上揭尿液檢驗結果，以嗎啡為分母與可待因之比值高達
     25.7，而嗎啡濃度值卻僅151 ，核以上揭函文意旨，確難
     認被告施用第一級毒品海洛因，尚難認有公訴檢察官所指
     有採用最低可定量濃度為閾值之必要性存在，自難以上揭
     尿液檢驗結果而認定被告同時施用第一級毒品海洛因，附
     此敘明。
   科刑：本院審酌被告前業因施用毒品經觀察、勒戒、強制
     戒治，仍未能戒除毒癮，且前於98年12月15日施用第一、
     二級毒品之犯行，亦經查獲（嗣經本院於99年7 月30日以
     99年度訴字第775 號判決就施用第一毒品罪處有期徒刑1
     年、施用第二級毒品罪處有期徒刑4 月，定應執行刑1 年2
     月），被告仍再為本件施用第二級毒品甲基安非他命之犯
     行，足見被告自制力顯然不足以支持其脫離毒癮之害，已
     有賴其他機制介入，並有必要拘束其人身自由以維持法治
     秩序，並考量被告犯後尚能坦承犯行，態度良好，其施用
     毒品之行為係偏屬自我戕害之性質等一切情狀，分別量處
     如主文所示之刑，並諭知易科罰金之折算標準。
   沒收：本件員警固查扣第二級毒品安非他命1 包（毛重
     0.58公克）、新臺幣1 萬3000元、安非他命殘渣袋1 個、
     夾鏈袋1 包（內有71小包）、電子磅秤2 台、安非他命吸
     食器2 支、吸管3 支等物，然經被告否認係其犯本件施用
     毒品所用，且依卷內證據亦難認與被告本件犯行有主刑從
     刑之沒收關係存在，自無庸為沒收之諭知，併此敘明。
三、綜合以上，應依刑事訴訟法第273 條之1 第1 項、第299 條
    第1 項前段、第310 條之2 、第454 條第2 項，毒品危害防
    制條例第10條第2 項，刑法第11條、第41條第1 項前段，判
    決如主文。
四、本案經檢察官曾財和到庭執行職務。
中    華    民    國  100     年    2     月    23    日
                  刑事第十三庭  法  官  楊智守
以上正本證明與原本無異。
如不服本判決應於收受判決後10日內向本院提出上訴書狀，並應
敘述具體理由。其未敘述上訴理由者，應於上訴期間屆滿後20日
內向本院補提理由書(均須按他造當事人之人數附繕本)「切勿逕
送上級法院」。
中    華    民    國   100    年    2     月    23    日
                                書記官  蔡毓琦
附錄法條：
毒品危害防制條例第10條
施用第一級毒品者，處 6 月以上 5 年以下有期徒刑。
施用第二級毒品者，處 3 年以下有期徒刑。